# 请教陈版，关于资本公积-资本溢价

提问人：paulliu 时间：2017-01-13 11:47:42
甲公司注册资本人民币 100 万元，70%由公司A认缴出资，30%由公司B认缴出资。公司B为公司A的母公司。 公司B实际出资时以美元出资，按照出资时即期汇率折算为人民币 37 万元，产生人民币 7 万元的资本溢价。甲公司单体报表确认资本公积—资本溢价 人民币 7万元，甲公司采用新准则编制财务报表。
2016 年度，公司A&B签署股权转让协议，公司B将30%的股权全部转让给公司A，转让对价按照以2015/12/31为基准日的甲公司财务数据（甲公司持续盈利）评估金额确认。
请教陈版主： 1. 甲公司单体报表层面，之前年度确认的资本公积—资本溢价是否会因此次股权转让而消失，还是继续留存于财务报表层面？ 2. 公司A编制合并财务报表时，之前年度确认的归属于少数股东的资本公积—资本溢价如何处理？
谢谢！

回答人：chenyiwei
1 、股权转让不影响标的公司自身的会计处理。只需调整实收资本明细即可。 2 、A从其母公司收购子公司甲的少数股权，同样按照收购少数股权进行会计处理。

提问人：paulliu 时间：2017-01-18 12:55:30
谢谢陈版主的答复。
还有两个相关的小问题想讨教一下： 1. 公司A编制合并报表时，做少数股权收购会计处理时，应该按照同一控制下视同甲公司自合并之日起即为公司A 100%子公司考虑。上述理解是否正确？ 2. 公司A单体报表确认新购入的甲公司30%股权时，新增长期股权投资的入账价值=实收资本 30 万元+资本公积—资本溢价 7 万元+截止至2015/12/31甲公司账面未分配利润的30%。上述理解是否正确？

回答人：chenyiwei
1 、不对，收购少数股权，即使是同一控制下的收购，也不调整合并报表的前期数据。 2 、按实际支付的对价款作为新增 30 ％股权投资的成本。

提问人：paulliu 时间：2017-02-04 16:47:57
感谢陈版主的答复，关于问题 2 ，根据成本法长期股权投资的后续计量，我没有疑问。 查阅相关准则后，想继续就此case合并层面的入账方法再进一步讨教一下。
我们查阅了合并报表第四十七条规定，因购买少数股权新取得的长期股权投资与按照新增持股比例计算应享有子公司自购买日（或合并日）开始持续计算的净资产份额之间的差额，应当调整资本公积（资本溢价或股本溢价），资本公积不足冲减的，调整留存收益。
我们的问题是： 之前问题 1 的表述可能有误，我所指并不是需要调整合并报表的前期比较数据，而是公司A自母公司B收购30%甲公司股权时，长期股权投资与按照新增持股比例计算应享有子公司自合并日开始持续计算的净资产份额之间的差额，调整资本公积或者留存收益。 请问陈版主，上述理解是否正确？
再次感谢陈版主的赐教。祝您在新的一年，幸福吉祥、万事如意、百尺竿头更进一步！

回答人：chenyiwei
可以这样理解。